【裁判字號】    99,簡上,173
【裁判日期】    990730
【裁判案由】    恐嚇
【裁判全文】
臺灣臺南地方法院刑事判決             99年度簡上字第173號
上  訴  人  臺灣臺南地方法院檢察署檢察官
被      告  乙○○
上列上訴人即被告因詐欺案件，不服本院中華民國九十九年四月
二十六日以九十九年度簡字第九九一號所為第一審簡易判決處刑
（聲請簡易判決處刑案號：臺灣臺南地方法院檢察署九十八年度
調偵字第一四九三號），提起上訴，本院管轄之第二審合議庭判
決如下：
    主  文
上訴駁回。
    事實及理由
一、按刑事訴訟法第一百五十九條之五規定：「被告以外之人於
    審判外之陳述，雖不符前四條之規定，而經當事人於審判程
    序同意作為證據，法院審酌該言詞陳述或書面陳述作成時之
    情況，認為適當者，亦得為證據。」。本件證人即被害人丙
    ○○於警詢及偵查中之證述，屬被告以外之人於審判外之陳
    述，就其證據能力一節，業據被告及檢察官於本院準備程序
    中表示「同意」（本院卷第二十五頁），本院審酌證人為被
    害人，所述均為其親身經歷之事實，且無事證足認係公務員
    違法蒐證取得之證據，認屬適當，有證據能力，合先說明。
二、本院審理結果，認第一審簡易判決以被告犯刑法第三百零五
    條之恐嚇危害安全罪，罪證明確，暨審酌被告犯罪之動機、
    目的、造成被害人所受損害之程度及犯罪後之態度等一切情
    狀，量處被告拘役四十五日，並諭知易科罰金折算標準，其
    認事用法，並無不合，量刑亦稱妥適，應予維持，爰引用第
    一審刑事簡易判決書記載之事實、證據及理由（如附件）。
三、檢察官上訴意旨指摘原審量刑過輕，然按刑之量定，係實體
    法上賦予法院得為自由裁量之事項，法院如已斟酌刑法第五
    十七條各款所列情狀，而未逾越法定刑度，或濫用其權限，
    尚難謂為違法。況且，在同一犯罪事實與情節，如別無其他
    加重或減輕之原因，下級審法院量定之刑，亦無過重或失輕
    之不當情形，上級審法院對下級審法院之職權行使，原則上
    應予尊重（最高法院八十五年度臺上字第二四四六號判決意
    旨參照）。是原審斟酌上情所為之量刑堪稱允適。檢察官以
    原審量刑過輕為由，提起上訴，指摘原判決不當，核無理由
    ，應予駁回。
據上論斷，應依刑事訴訟法第四百五十五條之一第一項、第三項
、第三百六十八條、第三百七十三條，判決如主文。
本案經檢察官甲○○到庭執行職務。
中    華    民    國    99    年    7     月    30    日
                刑事第十三庭    審判長法  官  張銘晃
                                      法  官  徐文瑞
                                      法  官  黃翰義
以上正本證明與原本無異。
如不服本判決應於收受本判決後10日內向本院提出上訴書狀，並
應敘述具體理由。如未敘述上訴理由者，應於上訴期間屆滿後20
日內向本院補提理由書狀（均須按他造當事人之人數附繕本）「
切勿逕送上級法院」。
                                      書記官  謝文心
中    華    民    國    99    年    7     月    30    日

司法院資訊處製作；財團法人民間司法改革基金會備份。
